<?xml version="1.0" encoding="UTF-8" standalone="yes"?>
<Wordlist>
    <Paradigm pdgId="1215654" lemma="адылга+цца" tag="VIPRX">
        <Variant id="a" pravapis="A2008" lemma="адылга+цца">
            <Slounik name="piskunou2012" idx="10552">{b}адылга´цца{/b} {i}зак.{/i}, -лгу´ся, -лжэ´цца, -лжаце´ся, -лгу´цца; {i}ЗЛ{/i} (не) адылжы´ся /// v7{sup}6{/sup} B/</Slounik>
            <Form tag="0">адылга+цца</Form>
            <Form tag="F1S">адылгу+ся</Form>
            <Form tag="F2S">адылжэ+шся</Form>
            <Form tag="F3S">адылжэ+цца</Form>
            <Form tag="F1P">адылжо+мся</Form>
            <Form tag="F2P">адылжаце+ся</Form>
            <Form tag="F3P">адылгу+цца</Form>
            <Form tag="PMS">адылга+ўся</Form>
            <Form tag="PFS">адылга+лася</Form>
            <Form tag="PNS">адылга+лася</Form>
            <Form tag="PXP">адылга+ліся</Form>
            <Form tag="I2S">адылжы+ся</Form>
            <Form tag="I2P">адылжы+цеся</Form>
            <Form tag="PG">адылга+ўшыся</Form>
        </Variant>
    </Paradigm>
    <Paradigm pdgId="1218272" lemma="жда+ць" tag="VDMNX" meaning="чакаць каго-небудзь, чаго-небудзь, што-небудзь і без прамога дапаўнення">
        <Variant id="a" pravapis="A2008" lemma="жда+ць">
            <Slounik name="piskunou2012" idx="58294">{b}ждаць{/b}* {i}незак.{/i}, жду, жджэ, жджаце´; {i}ДПС{/i} ждучы´ /// v7{sup}6{/sup} B/</Slounik>
            <Form tag="0">жда+ць</Form>
            <Form tag="R1S">жду+</Form>
            <Form tag="R2S">жджэ+ш</Form>
            <Form tag="R3S">жджэ+</Form>
            <Form tag="R1P">жджо+м</Form>
            <Form tag="R2P">жджаце+</Form>
            <Form tag="R3P">жду+ць</Form>
            <Form tag="PMS">жда+ў</Form>
            <Form tag="PFS">жда+ла</Form>
            <Form tag="PNS">жда+ла</Form>
            <Form tag="PXP">жда+лі</Form>
            <Form tag="I2S">жджы+</Form>
            <Form tag="I2P">жджы+це</Form>
            <Form tag="RG">ждучы+</Form>
        </Variant>
    </Paradigm>
    <Paradigm pdgId="1218700" lemma="зажда+ць" tag="VTPNX">
        <Variant id="a" pravapis="A2008" lemma="зажда+ць">
            <Slounik name="piskunou2012" idx="61416">{b}зажда´ць{/b}* {i}зак.{/i}, -жду´, -жджэ´, -жджаце´ /// v7{sup}6{/sup} B/</Slounik>
            <Form tag="0">зажда+ць</Form>
            <Form tag="F1S">зажду+</Form>
            <Form tag="F2S">зажджэ+ш</Form>
            <Form tag="F3S">зажджэ+</Form>
            <Form tag="F1P">зажджо+м</Form>
            <Form tag="F2P">зажджаце+</Form>
            <Form tag="F3P">зажду+ць</Form>
            <Form tag="PMS">зажда+ў</Form>
            <Form tag="PFS">зажда+ла</Form>
            <Form tag="PNS">зажда+ла</Form>
            <Form tag="PXP">зажда+лі</Form>
            <Form tag="I2S">зажджы+</Form>
            <Form tag="I2P">зажджы+це</Form>
            <Form tag="PG">зажда+ўшы</Form>
        </Variant>
    </Paradigm>
    <Paradigm pdgId="1222307" lemma="недажда+ць" tag="VDPNX" meaning="недажадаць каго-небудзь, чаго-небудзь і без прамога дапаўнення (у якасці пагрозы)">
        <Variant id="a" pravapis="A2008" lemma="недажда+ць">
            <Slounik name="piskunou2012" idx="111410">{b}недажда´ць{/b}* {i}зак.{/i}, -жду´, -жджэ´, -жджаце´ /// v7{sup}6{/sup} B/</Slounik>
            <Form tag="0">недажда+ць</Form>
            <Form tag="F1S">недажду+</Form>
            <Form tag="F2S">недажджэ+ш</Form>
            <Form tag="F3S">недажджэ+</Form>
            <Form tag="F1P">недажджо+м</Form>
            <Form tag="F2P">недажджаце+</Form>
            <Form tag="F3P">недажду+ць</Form>
            <Form tag="PMS">недажда+ў</Form>
            <Form tag="PFS">недажда+ла</Form>
            <Form tag="PNS">недажда+ла</Form>
            <Form tag="PXP">недажда+лі</Form>
            <Form tag="I2S">недажджы+</Form>
            <Form tag="I2P">недажджы+це</Form>
            <Form tag="PG">недажда+ўшы</Form>
        </Variant>
    </Paradigm>
    <Paradigm pdgId="1223285" lemma="падылга+ць" tag="VIPNX">
        <Variant id="a" pravapis="A2008" lemma="падылга+ць">
            <Slounik name="piskunou2012" idx="125804">{b}падылга´ць{/b}* {i}зак.{/i}, -лгу´, -лжэ´, -лжаце´, -лгу´ць /// v7{sup}6{/sup} B/</Slounik>
            <Form tag="0">падылга+ць</Form>
            <Form tag="F1S">падылгу+</Form>
            <Form tag="F2S">падылжэ+ш</Form>
            <Form tag="F3S">падылжэ+</Form>
            <Form tag="F1P">падылжо+м</Form>
            <Form tag="F2P">падылжаце+</Form>
            <Form tag="F3P">падылгу+ць</Form>
            <Form tag="PMS">падылга+ў</Form>
            <Form tag="PFS">падылга+ла</Form>
            <Form tag="PNS">падылга+ла</Form>
            <Form tag="PXP">падылга+лі</Form>
            <Form tag="I2S">падылжы+</Form>
            <Form tag="I2P">падылжы+це</Form>
            <Form tag="PG">падылга+ўшы</Form>
        </Variant>
    </Paradigm>
    <Paradigm pdgId="1223302" lemma="пажда+ць" tag="VDPNX" meaning="пачакаць каго-небудзь, чаго-небудзь і без прамога дапаўнення">
        <Variant id="a" pravapis="A2008" lemma="пажда+ць">
            <Slounik name="piskunou2012" idx="126008">{b}пажда´ць{/b}* {i}зак.{/i}, -жду´, -жджэ´, -жджаце´ /// v7{sup}6{/sup} B/</Slounik>
            <Form tag="0">пажда+ць</Form>
            <Form tag="F1S">пажду+</Form>
            <Form tag="F2S">пажджэ+ш</Form>
            <Form tag="F3S">пажджэ+</Form>
            <Form tag="F1P">пажджо+м</Form>
            <Form tag="F2P">пажджаце+</Form>
            <Form tag="F3P">пажду+ць</Form>
            <Form tag="PMS">пажда+ў</Form>
            <Form tag="PFS">пажда+ла</Form>
            <Form tag="PNS">пажда+ла</Form>
            <Form tag="PXP">пажда+лі</Form>
            <Form tag="I2S">пажджы+</Form>
            <Form tag="I2P">пажджы+це</Form>
            <Form tag="PG">пажда+ўшы</Form>
        </Variant>
    </Paradigm>
    <Paradigm pdgId="1224902" lemma="пералга+ць" tag="VTPNX" meaning="перадаць што-небудзь з памылкамі і скажэннямі; абысці каго-небудзь у хлусні (пералгаць каго-небудзь)">
        <Variant id="a" pravapis="A2008" lemma="пералга+ць">
            <Slounik name="piskunou2012" idx="141071">{b}пералга´ць{/b} {i}зак.{/i}, -лгу´, -лжэ´, -лжаце´, -лгу´ць /// v7{sup}6{/sup} B/</Slounik>
            <Form tag="0">пералга+ць</Form>
            <Form tag="F1S">пералгу+</Form>
            <Form tag="F2S">пералжэ+ш</Form>
            <Form tag="F3S">пералжэ+</Form>
            <Form tag="F1P">пералжо+м</Form>
            <Form tag="F2P">пералжаце+</Form>
            <Form tag="F3P">пералгу+ць</Form>
            <Form tag="PMS">пералга+ў</Form>
            <Form tag="PFS">пералга+ла</Form>
            <Form tag="PNS">пералга+ла</Form>
            <Form tag="PXP">пералга+лі</Form>
            <Form tag="I2S">пералжы+</Form>
            <Form tag="I2P">пералжы+це</Form>
            <Form tag="PG">пералга+ўшы</Form>
        </Variant>
    </Paradigm>
    <Paradigm pdgId="1225395" lemma="пражда+ць" tag="VDPNX" meaning="пэўны час прачакаць каго-небудзь, чаго-небудзь і без прамога дапаўнення">
        <Variant id="a" pravapis="A2008" lemma="пражда+ць">
            <Slounik name="piskunou2012" idx="148872">{b}пражда´ць{/b}* {i}зак.{/i}, -жду´, -жджэ´, -жджаце´ /// v7{sup}6{/sup} B/</Slounik>
            <Form tag="0">пражда+ць</Form>
            <Form tag="F1S">пражду+</Form>
            <Form tag="F2S">пражджэ+ш</Form>
            <Form tag="F3S">пражджэ+</Form>
            <Form tag="F1P">пражджо+м</Form>
            <Form tag="F2P">пражджаце+</Form>
            <Form tag="F3P">пражду+ць</Form>
            <Form tag="PMS">пражда+ў</Form>
            <Form tag="PFS">пражда+ла</Form>
            <Form tag="PNS">пражда+ла</Form>
            <Form tag="PXP">пражда+лі</Form>
            <Form tag="I2S">пражджы+</Form>
            <Form tag="I2P">пражджы+це</Form>
            <Form tag="PG">пражда+ўшы</Form>
        </Variant>
    </Paradigm>
    <Paradigm pdgId="1225916" lemma="прыжда+цца" tag="VIPRX">
        <Variant id="a" pravapis="A2008" lemma="прыжда+цца">
            <Slounik name="piskunou2012" idx="154068">{b}прыжда´цца{/b}* {i}зак.{/i}, -ду´ся, -джэ´цца, -джаце´ся /// v7{sup}6{/sup} B/</Slounik>
            <Form tag="0">прыжда+цца</Form>
            <Form tag="F1S">прыжду+ся</Form>
            <Form tag="F2S">прыжджэ+шся</Form>
            <Form tag="F3S">прыжджэ+цца</Form>
            <Form tag="F1P">прыжджо+мся</Form>
            <Form tag="F2P">прыжджаце+ся</Form>
            <Form tag="F3P">прыжду+цца</Form>
            <Form tag="PMS">прыжда+ўся</Form>
            <Form tag="PFS">прыжда+лася</Form>
            <Form tag="PNS">прыжда+лася</Form>
            <Form tag="PXP">прыжда+ліся</Form>
            <Form tag="I2S">прыжджы+ся</Form>
            <Form tag="I2P">прыжджы+цеся</Form>
            <Form tag="PG">прыжда+ўшыся</Form>
        </Variant>
    </Paradigm>
</Wordlist>
